【裁判字號】    99,訴,86
【裁判日期】    990714
【裁判案由】    違反毒品危害防制條例
【裁判全文】
臺灣雲林地方法院刑事判決                99年度訴字第86號
公  訴  人  臺灣雲林地方法院檢察署檢察官
被      告  乙○○
上列被告因違反毒品危害防制條例案件，經檢察官提起公訴（99
年度偵字第511 號），本院判決如下：
    主  文
乙○○犯如附表一編號一至五所示各罪，各處如附表一編號一至
五所示之刑。應執行有期徒刑伍年陸月。扣案之MOTOROLA廠牌行
動電話壹支（含搭配使用之門號Ｚ000000000號晶片卡
壹枚）、NOKIA 廠牌行動電話之電池壹顆均沒收之；未扣案之販
賣第二級毒品所得共計新臺幣陸仟元沒收之，如全部或一部不能
沒收時，以其財產抵償之。
    事  實
一、乙○○（綽號「菜脯」、「黑仔」）明知甲基安非他命（起
    訴書均誤載為安非他命，以下均予更正）屬於毒品危害防制
    條例第2條第2項第2款規定之第二級毒品，不得非法持有、
    販賣，竟仍基於販賣第二級毒品甲基安非他命以營利之各別
    犯意，持MOTOROLA廠牌行動電話1 支（內搭配門號00000000
    00號晶片卡1 枚，行動電話及晶片卡均為其所有）、NOKIA
    廠牌行動電話1 支（內搭配門號0000000000號晶片卡1 枚，
    僅行動電話之電池為其所有）作為與購毒者聯繫之販毒工具
    ，待於附表一編號一至五所示之時間，以各該編號所示之方
    式，與各該編號所示之購毒者吳陳通、甲○○、邱芳雄聯繫
    購買毒品甲基安非他命事宜後，乙○○即於各該編號所示之
    時間、地點，以各該編號所示之方式、價格，販賣第二級毒
    品甲基安非他命與各該編號所示之購毒者吳陳通、甲○○、
    邱芳雄，共計得款6,000 元（詳見附表一編號一至五）。嗣
    經臺灣雲林地方法院檢察署檢察官指揮雲林縣警察局實施通
    訊監察，並於99年1 月20日上午6 時30分許，持本院核發之
    搜索票，在雲林縣斗六市○○路353 號4 樓D 室乙○○居所
    ，查獲乙○○供販賣毒品甲基安非他命所用之上開MOTOROLA
    廠牌行動電話（內搭配門號0000000000號晶片卡1 枚）、NO
    KIA 廠牌行動電話（內搭配門號0000000000號晶片卡1 枚）
    各1 支。
二、案經雲林縣警察局移送臺灣雲林地方法院檢察署檢察官偵查
    起訴。
    理  由
壹、程序部分：
    按被告以外之人於審判外之言詞或書面陳述，除法律有規定
    者外，不得作為證據，刑事訴訟法第159 條第1 項定有明文
    。次按被告以外之人於審判外之陳述，雖不符刑事訴訟法第
    159 條之1 至之4 之規定，而經當事人於審判程序同意作為
    證據，法院審酌該言詞陳述或書面陳述作成時之情況，認為
    適當者，亦得為證據；當事人、代理人或辯護人於法院調查
    證據時，知有同法第159 條第1 項不得為證據之情形，而未
    於言詞辯論終結前聲明異議者，視為有前項之同意，同法第
    159 條之5 定有明文。本件就檢察官所舉所有具傳聞性質之
    書面、言詞陳述及本院提示證據之證據能力，業經被告乙○
    ○及其辯護人於本院行準備程序及審理時表明同意列為證據
    ，本院審酌該等供述證據之取得過程並無瑕疵，與本件待證
    事實間復具有相當之關聯性，以之為本件證據尚無不當，自
    得採為證據。
貳、實體部分：
一、認定犯罪事實所憑之證據及理由：
  (一)被告乙○○基於販賣第二級毒品甲基安非他命之犯意，於附
    表一編號一至五所示之時、地，以各該編號所示之方式、價
    格，販賣毒品甲基安非他命與各該編號所示之吳陳通、甲○
    ○、邱芳雄，共計得款6,000 元等情，業據被告乙○○於檢
    察官偵訊、本院審理羈押訊問及審理本案訊問時均坦承不諱
    （見偵卷第26頁正面至第27頁正面、本院99年度聲羈字第22
    號第7 頁正面至第10頁正面、99年度訴字第86號卷第147 頁
    正面、第150 頁正面至第151 頁背面、第168 頁背面至第16
    9 頁背面），核與證人吳陳通、甲○○、邱芳雄於檢察官偵
    訊時證述之情節相符（見偵卷第32頁正面至第35頁正面、第
    51頁正面至第55頁正面、第63頁正面至第67頁正面），並有
    扣案之MOTOROLA廠牌行動電話（內搭配門號0000000000號晶
    片卡1 枚）、NOKIA 廠牌行動電話（內搭配門號0000000000
    號晶片卡1 枚）各1 支可證。此外，復有附表二編號一至五
    所示之通訊監察譯文、本院98年度聲監字第435 號、98年度
    聲監續字第343 號、98年度聲監字第491 號通訊監察書（見
    本院99年度訴字第86號卷第109 頁正面至第112 頁正面、第
    114 頁正反面）、本院99年聲搜字第15號搜索票（見偵卷第
    19頁正面）、雲林縣警察局刑警大隊搜索扣押筆錄（見警卷
    第20頁正面至第23頁正面）各1 份、門號0000000000號行動
    電話雙向通聯紀錄2 份（見本院99年度訴字第86號卷第135
    頁正面至第138 頁正面、第160 頁正面至第163 頁正面）、
    門號0000000000號、0000000000號行動電話雙向通聯紀錄各
    1 份（見本院99年度訴字第86號卷第139 頁正面至第140 頁
    正面）、臺灣雲林地方法院檢察署通訊監察管制表1 份（見
    本院99年度訴字第86號卷第106 頁正面）、現場照片9 張（
    見偵卷第24頁正面至第25頁正面、第36頁正面至第37頁正面
    ）、證人吳陳通持有之門號0000000000號行動電話翻拍照片
    2 張（見偵卷第39頁正面）等在卷可稽，足徵被告自白確與
    事實相符，應堪採信。
  (二)公訴意旨固認被告於98年12月23日晚間6 時16分、31分許，
    持用門號0000000000號行動電話與持用門號0000000000號行
    動電話之甲○○聯絡販賣毒品甲基安非他命事宜，及於98年
    12月24日中午12時37分許，持用門號0000000000號行動電話
    與持用門號0000000000號行動電話之甲○○聯絡販賣毒品甲
    基安非他命事宜云云，惟觀諸本院調閱之門號0000000000號
    、0000000000號、0000000000號行動電話雙向通聯紀錄內容
    （見本院99年度訴字第86號卷第135 頁正面至第140 頁正面
    、第160 頁正面至第163 頁正面），及對照公訴檢察官於99
    年6 月29日提出之門號0000000000號、0000000000號行動電
    話通訊監察譯文（見本院99年度訴字第86號卷第173 頁正面
    、第180 頁正面），且參以被告於本院審理時供承：98年12
    月24日12時37分16秒通訊監察譯文，是凌晨通話，不是中午
    等語（見本院99年度訴字第86號卷第169 頁正反面），足以
    認定：被告就附表一編號三所示販賣毒品甲基安非他命與
    甲○○之犯行，係於98年12月23日晚間6 時16分0 秒，持用
    門號0000000000號行動電話與持用門號0000000000號行動電
    話之購毒者甲○○聯繫，及於同日晚間6 時31分27秒，持用
    門號0000000000號行動電話與持用門號0000000000號行動電
    話之購毒者甲○○聯繫（通訊監察譯文詳見附表二編號三之
    (一)、(二)所示）；被告就附表二編號四所示販賣毒品甲基安
    非他命與甲○○之犯行，係於98年12月24日凌晨0 時37分16
    秒，係持用門號0000000000號行動電話與持用門號00000000
    00號行動電話之購毒者甲○○聯繫。是公訴意旨上開認定被
    告與甲○○聯繫附表一編號三、四所示之販賣毒品甲基安非
    他命事宜，均係持用門號0000000000號行動電話，及被告與
    附表一編號四所示甲○○聯繫販賣毒品甲基安非他之時間，
    係98年12月24日中午12時37分許云云，容有誤會。
  (三)公訴意旨雖認被告所販賣之第二級毒品，均係安非他命，然
    被告、證人吳陳通、甲○○、邱芳雄為警查獲時，經其等同
    意採尿送驗，均檢出毒品甲基安非他命之陽性反應，均經本
    院裁定送觀察、勒戒，均認無繼續施用毒品傾向，均已執行
    完畢，業經臺灣雲林地方法院檢察署檢察官為不起訴處分確
    定，有臺灣檢驗科技股份有限公司、代號與真實姓名對照表
    、臺灣雲林地方法院檢察署檢察官不起訴處分書各4 份在卷
    可稽（見本院99年度訴字第86號卷第116 頁背面至第118 頁
    正面、第119 頁背面至第121 頁正面、第122 頁背面至第12
    4 頁正面、第125 頁背面至第127 頁正面），是堪認被告販
    賣與購毒者吳陳通、甲○○、邱芳雄之第二級毒品為甲基安
    非他命，並非安非他命甚明。
  (四)按販賣毒品，不以得利為要件，縱未得利，亦無妨於犯罪之
    成立（最高法院18年上字第767 號判例參照）；另販賣毒品
    之所謂販賣行為，係行為人基於營利之目的，而販入或賣出
    毒品而言。販賣毒品者，其主觀上須有營利之意圖，且客觀
    上有販賣之行為，即足構成，至於實際上是否已經獲利，則
    非所問。即於有償讓與他人之初，係基於營利之意思，並著
    手實施，而因故無法以高於購入之原價出售，最後不得不以
    原價或低於原價讓與他人時，仍屬販賣行為。必也始終無營
    利之意思，縱以原價或低於原價有償讓與他人，方難謂為販
    賣行為，而僅得以轉讓罪論處（最高法院93年度臺上字第16
    51號、94年度臺上字第5317號判決參照）。次按甲基安非他
    命係毒品危害防制條例第2 條第2 項第2 款所定之第二級毒
    品，物稀價昂，政府查緝甚嚴，對於販賣毒品者尤科以重度
    刑責，其持有販賣者，苟非有利可圖，當不願甘冒法律制裁
    之風險予以販賣；又按販賣毒品乃違法行為，非可公然為之
    ，亦無公定價格，且容易分裝並增減份量，而每次買賣之價
    量，輒因買賣雙方關係之深淺、資力、需求量及對行情之認
    知、來源是否充裕、品質是否較佳、查緝是否嚴緊、購買者
    被查獲時供出購買對象之風險評估等因素，而異其標準，非
    可一概而論，而販賣毒品之利得，除被告坦承犯行或價量俱
    臻明確外，委難察得實情，販賣之人從價差或量差中牟利之
    方式雖異，其意圖營利之販賣行為則同一。職是之故，即使
    未經查得實際販賣之利得，但除非別有事證，足認係按同一
    價量委買或轉售，確未牟利外，尚難執此遽認非法販賣之證
    據有所未足，而諉無營利之意思，或阻卻販賣犯行之追訴（
    最高法院87年度臺上字第3164號判決參照）。以本件而論，
    雖無法明確計算被告販賣附表一編號一至五所示毒品甲基安
    非他命可得之利潤，然被告取得毒品之成本需費不貲，且與
    附表一編號一至五所示之購毒者並無特別深厚或親密之交情
    ，自無平價轉讓毒品自負風險之理。益見被告販賣毒品甲基
    安非他命，無非係欲藉以從中賺取差價。從而，被告販賣附
    表一編號一至五所示之毒品甲基安非他命與購毒者時，主觀
    上確有從販賣毒品甲基安非他命中賺取差額利潤圖利之意圖
    ，要無疑義。
  (五)綜上所述，被告於附表一編號一至五所示之時、地，以該編
    號所示之價格，販賣毒品甲基安非他命與各該編號所示之販
    毒者吳陳通、甲○○、邱芳雄等犯行，事證明確，均堪認定
    。
二、論罪科刑部分：
  (一)按甲基安非他命為毒品危害防制條例第2 條第2 項第2 款所
    規定之第二級毒品，不得持有、販賣。核被告就附表一編號
    一至五所示之犯行，均係犯毒品危害防制條例第4 條第2 項
    之販賣第二級毒品罪。又被告各次販賣毒品甲基安非他命，
    分別持有毒品甲基安非他命之低度行為，應為其販賣毒品甲
    基安非他命之高度行為所吸收，均應不另論罪。
  (二)按接續犯係指如數行為於同時同地或密切接近之時地實施，
    侵害同一之法益，各行為之獨立性極為薄弱，依一般社會健
    全觀念，在時間差距上，難以強行分開，在刑法評價上，以
    視為數個舉動之接續施行，合為包括之1 行為予以評價，較
    為合理，而為包括之1 罪（參見最高法院86年臺上字第3295
    號判例意旨）。是接續犯乃行為人主觀上出於1 犯罪決意，
    在時間空間密接之情況下，出於數個自然行為，而持續侵害
    同1 法益之犯罪，其特徵在於每個行為原即足獨立成罪，即
    其所實現之構成要件並非預定須實施數次行為始足成罪，然
    由於自數行為完成後逆溯觀察之結果，各該行為於時空密接
    之情況下，顯然於評價上喪失其獨立性，遂將各該行為全體
    包括地斷為1 罪。被告所為如附表一編號一至五所示之5 次
    販賣第二級毒品行為，每一販賣事實之時間、地點各別，且
    一次販賣後即獨立構成犯罪，自與前揭判例所示之接續犯不
    符。又所謂「集合犯」，係指某種犯罪之構成要件中，本即
    預定有多數同種類之行為將反覆實行，立法者以此種本質上
    具有複數行為，反覆實行之犯罪，認為有包括一罪之性質，
    乃將此種犯罪歸類為「集合犯」，特別規定為一個獨立之犯
    罪類型（如營業犯、收集犯、職業犯等均屬之）。從而「集
    合犯」之成立，除行為人主觀上須出於一個犯罪之決意外，
    該自然意義之複數行為在時、空上並應有反覆實行之密切關
    係，依社會通念認為以包括之一罪評價較為合理者，始與立
    法之意旨相符。再刑法刪除連續犯之前，基於概括之犯意連
    續多次販賣毒品之行為，實務上向採連續犯說，惟依刑法第
    56條修正理由謂「對繼續犯同一罪名之罪者，均適用連續犯
    之規定論處，不無鼓勵犯罪之嫌，亦使國家刑罰權之行使發
    生不合理之現象」、「基於連續犯原為數罪之本質及刑罰公
    平原則之考量，爰刪除有關連續犯之規定」等語，即係將本
    應各自獨立評價之數罪，回歸本來應賦予複數法律效果之原
    貌。因此，就刑法修正施行後多次販賣毒品之犯行，採一罪
    一罰原則，始符合立法本旨。且刑法刪除連續犯之前，關於
    多次販賣毒品之行為，實務上向來不認為具有「集合犯」之
    性質，若於修法後將此種行為一律論以「集合犯」，不僅與
    社會通念及司法實務見解不合，且違背修法之本旨，並影響
    於刑罰之公平。從而，被告所為上開5 次販賣第二級毒品行
    為，當均無論以接續犯或集合犯之餘地，此時則應回歸一般
    刑法上行為單、複數之認定，而予論罪科刑，較為妥適。是
    被告所犯上開5 次販賣第二級毒品罪間，犯意各別，行為互
    殊，應予分論併罰。
  (三)按毒品危害防制條例第17條第2 項「犯第4 條至第8 條之罪
    於偵查及審判中均自白者，減輕其刑。」係指偵查及審判中
    均有自白而言。又所謂自白，係針對被嫌疑為犯罪之事實陳
    述，不包括該事實之法律評價，與協商程序中一併為法律評
    價之認罪，並不相同。被告或犯罪嫌疑人在偵查中，若可認
    為已對自己被疑為犯罪之事實是認，縱對於該行為在刑法上
    之評價尚有主張，仍無礙於此項法定減刑事由之成立（最高
    法院98年度臺上字第448 號判決參照）；又所謂自白，乃被
    告對自己犯罪事實之全部或一部之供述之謂，被告所供述者
    ，不必限於構成要件該當事實，即除供述構成要件該當事實
    之外，另外主張違法阻卻事由或責任阻卻事由，猶不失為自
    白（最高法院89年度臺上字第4513號、93年度臺上字第2870
    號判決參照）。本件被告於檢察官偵訊時自承：我承認有拿
    安非他命給邱芳雄、吳陳通及甲○○，有向他們收錢，因為
    我買的很多，自己沒有用那麼多，他們要我就撥給他們，我
    沒有賺到錢等語（見偵卷第26頁正面），並未否認其於附表
    一編號一至五所示之時間，有以一手交錢一手交貨之方式，
    將毒品甲基安非他命交付各該編號所示之吳陳通、甲○○、
    邱芳雄等事實，其所爭執者厥為各該行為是否該當販賣第二
    級毒品罪而已，是被告已對交付毒品、收取價金之販賣毒品
    罪之構成要件事實為肯定供述，則其上開供述應認係自白，
    其認並未營利之辯詞，仍不影響被告業於偵查中自白之效力
    。從而，參酌上開意旨，其就附表一編號一至五所示之犯行
    ，仍符合偵查及審理中均自白犯罪之情事，應均依毒品危害
    防制條例第17條第2 項之規定減輕其刑。
  (四)按毒品危害防制條例第17條第1 項規定，犯同條例第4 條至
    第8 條、第10條或第11條之罪，供出毒品來源，因而查獲其
    他正犯或共犯者，減輕或免除其刑。被告雖於檢察官偵訊時
    供出綽號「阿和」之人為其毒品上游來源（見偵卷第27頁正
    面），惟臺灣雲林地方法院檢察署並未因其供述而查獲其他
    毒品共犯或正犯，有該署99年4 月22日雲檢家孝99偵511 字
    第11409 號函（見99年度訴字第86號卷第70頁正面）在卷可
    按，是堪認本件並無因被告供出毒品來源而查獲其他正犯或
    共犯之情況，自無毒品危害防制條例第17條第1 項規定之適
    用。
  (五)按犯罪之情狀顯可憫恕，認科以最低度刑仍嫌過重者，得酌
    量減輕其刑，刑法第59條定有明文。考其立法理由：科刑時
    原即應依刑法第57條規定審酌一切情狀，尤應注意該條各款
    所列事項，以為量刑標準，本條所謂「犯罪之情狀可憫恕」
    ，自係指裁判者審酌第57條各款所列事項以及其他一切與犯
    罪有關之情狀之結果，認其犯罪足堪憫恕者而言，即必於審
    酌一切之犯罪情狀，在客觀上顯然足以引起一般同情，認為
    縱予宣告法定最低刑度猶嫌過重者，始有其適用（參見最高
    法院38年臺上字第16號、45年臺上字第1165號、51年臺上字
    第899 號判例) 。又刑法第59條所規定之酌量減輕其刑，係
    裁判上之減輕，必以犯罪之情狀可憫恕，認為宣告法定最低
    度之刑猶嫌過重者，始有其適用。如別有法定減輕之事由，
    應先依法定減輕事由減輕其刑後，猶嫌過重時，始得為之；
    若有2 種以上法定減輕事由，仍應先依法定減輕事由遞減其
    刑後，猶嫌過重時，始得再依刑法第59條規定酌減其刑（最
    高法院88年度臺上字第1862號判決酌參）。鑑於國內毒品甲
    基安非他命泛濫，因販毒者供應毒品與施用者，危害他人身
    心健康，並導致嚴重危害社會安寧秩序，政府乃立法嚴禁販
    賣毒品，並以高度刑罰來遏止毒品氾濫之問題，故本院酌以
    刑法第57條各款所列事項以及其他一切與犯罪有關之情狀後
    ，認為被告捨正途不就，圖藉販賣毒品甲基安非他命之途徑
    以獲取不法之所得，且販賣毒品之次數合計達5 次，已影響
    國人身體健康，其就附表一編號一至五所示之犯行，均依毒
    品危害防制條例第17條第2 項之規定，減輕其刑至2 分之1
    ，如此被告所犯上開各罪，即無情輕法重、顯可憫恕、有失
    苛刻、不符比例及縱使量處法定最低刑度之刑仍嫌過重之情
    形，均無適用刑法第59條規定酌減其刑之必要。
  (六)本院審酌被告明知毒品甲基安非他命具有成癮性，且嚴重妨
    害人之身心健康，竟為圖一己之私利，販賣毒品甲基安非他
    命予他人，已戕害國人身心健康，極易造成財產犯罪增長，
    危害社會治安不輕，及其各次販賣毒品之數量、次數、販賣
    所得利益，暨生活智識、犯後態度等一切情狀，分別量處如
    附表一編號一至五所示之宣告刑，並定其應執行之刑，以示
    懲儆。至公訴檢察官對被告具體求處應執行有期徒刑10年（
    見本院99年度訴字第86號卷第170 頁背面），尚嫌過重，併
    此敘明。
  (七)沒收部分：
  1.按毒品危害防制條例第19條第1 項規定：犯第4 條之罪者，
    其供犯罪所用或因犯罪所得之財物均沒收，如全部或一部無
    法沒收時，追徵其價額，或以其財產抵償之。必須無法沒收
    之財物始有追徵其價額，或以其財產抵償之問題。如該等財
    物已經扣案，僅宣告沒收即為已足，自無追徵價額或以財產
    抵償之必要，最高法院93年度臺上字第5468號判決意旨可資
    參照。又毒品危害防制條例第19條第1 項規定，並無「不問
    屬於犯人與否沒收之」之明文，自屬相對沒收主義之立法。
    是其應沒收之物，應以屬於犯人所有者為限（最高法院95年
    度臺上字第305 號判決意旨參照）；再因毒品危害防制條例
    第19條第1 項係採義務沒收主義，故犯罪所得之對價，不問
    其中成本若干，利潤多少，均應全部諭知沒收，且該條所稱
    「追徵其價額」者，必限於所沒收之物為金錢以外之其他財
    物而無法沒收時，始應追徵其價額，使其繳納與原物相當之
    價額，如所得財物為金錢而無法沒收時，應以其財產抵償之
    ，而不發生追徵價額之問題（最高法院93年臺上字第2743號
    判決意旨參照）。
  2.扣案供被告用以販賣附表一編號一至三、五所示毒品甲基安
    非他命之聯絡工具MOTOROLA廠牌行動電話1支（內搭配門號
    0000000000號晶片卡1 枚），該門號晶片卡1 枚之申辦名義
    人雖係李峻杰，有申請人使用資料1 份在卷可稽（見本院99
    年度訴字第86號卷第65頁正面），然被告於審理時供稱：MO
    TOROLA廠牌行動電話是我跟別人買的，門號0000000000號晶
    片卡是李峻杰送給我使用的等語（見本院99年度訴字第86號
    卷第149 頁正反面），故上開MOTOROLA廠牌行動電話1 支（
    內搭配門號0000000000號晶片卡1 枚）顯係被告所有，故應
    依毒品危害防制條例第19條第1 項前段規定，於附表一編號
    一至三、五所示各次販賣毒品甲基安非他命罪項下宣告沒收
    （詳如附表一編號一至三、五所示）。
  3.扣案供被告用以販賣附表一編號三、四所示毒品甲基安非他
    命之聯絡工具NOKIA 廠牌行動電話1 支（內搭配門號000000
    0000號晶片卡1 枚），該門號晶片卡1 枚之申辦名義人係被
    告之母賴金月，有申請人使用資料1 份在卷可稽（見本院99
    年度訴字第86號卷第65頁正面），且被告於本院審理時供稱
    ：NOKIA 廠牌行動電話是之前我女朋友的，我們本來住在一
    起，後來她搬走沒有拿走，我們後來都沒有聯絡，我就想說
    該行動電話的電池有點壞掉，我買新的電池回來用，門號00
    00000000號晶片卡是我母親借我的等語（見本院99年度訴字
    第86號卷第150 頁背面至第151 頁正面），顯見上開NOKIA
    廠牌行動電話1 支（內搭配門號0000000000號晶片卡1 枚）
    ，除該支行動電話之電池1 顆係被告所有外，其餘均非被告
    所有，故應依毒品危害防制條例第19條第1 項前段規定，於
    附表一編號三、四所示各次販賣毒品甲基安非他命罪項下宣
    告沒收該顆行動電話電池1 顆（詳如附表一編號三、四所示
    ）。至其餘被告持以販賣附表一編號三、四所示毒品甲基安
    非他命所用之上開NOKIA 廠牌行動電話1 支（不含電池1 顆
    ），及其內搭配之門號0000000000號晶片卡1 枚，既均非被
    告所有，揆諸前揭說明，均不得宣告沒收之。
  3.被告於附表一編號一至五所示販賣第二級毒品所收取之款項
    各1,000 元、1,000 元、1,000 元、2,000 元、1,000 元，
    揆諸前開規定及說明，應依毒品危害防制條例第19條第1項
    規定，均於被告所犯各該罪分別沒收之，如全部或一部不能
    沒收時，以其財產抵償之（詳如附表一編號一至五所示）。
參、適用之法律：
一、刑事訴訟法第299 條第1 項前段。
二、毒品危害防制條例第4條第2項、第17條第2項、第19條第1項
    。
三、刑法第11條前段、第51條第5 款。
本案經檢察官魏偕到庭執行職務。
中    華    民    國    99    年    7     月    14    日
            刑事第六庭  審判長法  官  廖國勝
                              法  官  陳佩怡
                              法  官  黃楹榆
以上正本證明與原本無異。
如不服本判決應於收受判決後10日內向本院提出上訴書狀，並應
敘述具體理由；其未敘述上訴理由者，應於上訴期間屆滿後20日
內向本院補提理由書（均須按他造當事人之人數附繕本）。「切
勿逕送上級法院」。
                              書記官  高培馨
中    華    民    國    99    年    7     月    14    日
附錄本案論罪科刑法條全文：
修正後毒品危害防制條例第4 條
製造、運輸、販賣第一級毒品者，處死刑或無期徒刑；處無期徒
刑者，得併科新臺幣2 千萬元以下罰金。
製造、運輸、販賣第二級毒品者，處無期徒刑或7 年以上有期徒
刑，得併科新臺幣1 千萬元以下罰金。
製造、運輸、販賣第三級毒品者，處5 年以上有期徒刑，得併科
新臺幣7 百萬元以下罰金。
製造、運輸、販賣第四級毒品者，處3 年以上10年以下有期徒刑
，得併科新臺幣3 百萬元以下罰金。
製造、運輸、販賣專供製造或施用毒品之器具者，處1 年以上7
年以下有期徒刑，得併科新臺幣1 百萬元以下罰金。
前5項之未遂犯罰之。
附表一：
┌──┬────┬───┬───┬───┬──────────┬───┬────────┬────┬──┐
│編號│交易時間│交易地│行為人│交易對│交易方式、毒品種類、│販賣所│主文（罪名、宣告│有無修正│有無│
│    │        │點    │      │象    │次數及價格（新臺幣〈│得    │刑及應沒收之物）│後毒品危│刑法│
│    │        │      │      │      │下同〉）            │      │                │害防制條│第59│
│    │        │      │      │      │                    │      │                │例第17條│條之│
│    │        │      │      │      │                    │      │                │第2 項規│適用│
│    │        │      │      │      │                    │      │                │定之適用│    │
├──┼────┼───┼───┼───┼──────────┼───┼────────┼────┼──┤
│一  │98年12月│雲林縣│乙○○│吳陳通│乙○○基於販賣第二級│販賣毒│乙○○販賣第二級│有修正後│無  │
│    │5日凌晨 │斗六市│      │      │毒品以營利之犯意，以│品甲基│毒品，處有期徒刑│毒品危害│    │
│    │1時45分 │南京路│      │      │門號0000000000號行動│安非他│參年陸月。扣案之│防制條例│    │
│    │許      │353號4│      │      │電話作為與購毒者聯繫│命得款│MOTOROLA廠牌行動│第17條第│    │
│    │        │樓D室 │      │      │之販毒工具，待吳陳通│1,000 │電話壹支（含搭配│2 項之適│    │
│    │        │乙○○│      │      │於98年12月5日凌晨1時│元    │使用之門號Ｏ九八│用（偵查│    │
│    │        │居所  │      │      │28分44秒，以門號0918│      │0000000號│〈見偵卷│    │
│    │        │      │      │      │761235號行動電話撥打│      │晶片卡壹枚）沒收│第26頁正│    │
│    │        │      │      │      │乙○○所持用之上開行│      │之；未扣案之販賣│面至第27│    │
│    │        │      │      │      │動電話，聯繫販賣毒品│      │第二級毒品所得新│頁正面〉│    │
│    │        │      │      │      │甲基安非他命之交易事│      │臺幣壹仟元沒收之│及本院審│    │
│    │        │      │      │      │宜後，即於左列時間、│      │，如全部或一部不│理時均有│    │
│    │        │      │      │      │地點，以1,000 元之價│      │能沒收時，以其財│自白）  │    │
│    │        │      │      │      │格，販賣第二級毒品甲│      │產抵償之。      │        │    │
│    │        │      │      │      │基安非他命1包（數量 │      │                │        │    │
│    │        │      │      │      │不詳）與吳陳通，並向│      │                │        │    │
│    │        │      │      │      │吳陳通收取1,000 元。│      │                │        │    │
├──┼────┼───┼───┼───┼──────────┼───┼────────┼────┼──┤
│二  │98年12月│雲林縣│乙○○│吳陳通│乙○○基於販賣第二級│販賣毒│乙○○販賣第二級│有修正後│無  │
│    │20日下午│斗六市│      │      │毒品以營利之犯意，以│品甲基│毒品，處有期徒刑│毒品危害│    │
│    │4時17分 │重光北│      │      │門號0000000000號行動│安非他│參年陸月。扣案之│防制條例│    │
│    │許以後之│路26巷│      │      │電話作為與購毒者聯繫│命得款│MOTOROLA廠牌行動│第17條第│    │
│    │同日某時│16之9 │      │      │之販毒工具，待吳陳通│1,000 │電話壹支（含搭配│2 項之適│    │
│    │        │號吳陳│      │      │於98年12月20日下午4 │元    │使用之門號Ｏ九八│用（偵查│    │
│    │        │通住處│      │      │時17分54秒，以門號09│      │0000000號│〈見偵卷│    │
│    │        │附近（│      │      │00000000號行動電話撥│      │晶片卡壹枚）沒收│第26頁正│    │
│    │        │即斗六│      │      │打乙○○所持用之上開│      │之；未扣案之販賣│面至第27│    │
│    │        │市進入│      │      │行動電話，聯繫販賣毒│      │第二級毒品所得新│頁正面〉│    │
│    │        │重光里│      │      │品甲基安非他命之交易│      │臺幣壹仟元沒收之│及本院審│    │
│    │        │之陸橋│      │      │事宜後，即於左列時間│      │，如全部或一部不│理時均有│    │
│    │        │處）  │      │      │、地點，以1,000 元之│      │能沒收時，以其財│自白）  │    │
│    │        │      │      │      │價格，販賣第二級毒品│      │產抵償之。      │        │    │
│    │        │      │      │      │甲基安非他命1包 （數│      │                │        │    │
│    │        │      │      │      │量不詳）與吳陳通，並│      │                │        │    │
│    │        │      │      │      │向吳陳通收取1,000 元│      │                │        │    │
│    │        │      │      │      │。                  │      │                │        │    │
├──┼────┼───┼───┼───┼──────────┼───┼────────┼────┼──┤
│三  │98年12月│雲林縣│乙○○│甲○○│乙○○基於販賣第二級│販賣毒│乙○○販賣第二級│有修正後│無  │
│    │23日晚間│斗六市│      │      │毒品以營利之犯意，以│品甲基│毒品，處有期徒刑│毒品危害│    │
│    │6時31分 │民生路│      │      │門號0000000000、0983│安非他│參年陸月。扣案之│防制條例│    │
│    │許      │283之 │      │      │297423號行動電話作為│命得款│MOTOROLA廠牌行動│第17條第│    │
│    │        │11號林│      │      │與購毒者聯繫之販毒工│1,000 │電話壹支（含搭配│2 項之適│    │
│    │        │永吉居│      │      │具，待甲○○於98年12│元    │使用之門號Ｏ九八│用（偵查│    │
│    │        │所之路│      │      │月23日晚間6 時16分、│      │0000000號│〈見偵卷│    │
│    │        │邊    │      │      │同日晚間6 時31分27秒│      │晶片卡壹枚）、NO│第26頁正│    │
│    │        │      │      │      │，以門號0000000000號│      │KIA 廠牌行動電話│面至第27│    │
│    │        │      │      │      │行動電話分別撥打陳韋│      │之電池壹顆均沒收│頁正面〉│    │
│    │        │      │      │      │甫所持用之上開行動電│      │之；未扣案之販賣│及本院審│    │
│    │        │      │      │      │話，聯繫販賣毒品甲基│      │第二級毒品所得新│理時均有│    │
│    │        │      │      │      │安非他命之交易事宜後│      │臺幣壹仟元沒收之│自白）  │    │
│    │        │      │      │      │，即於左列時間、地點│      │，如全部或一部不│        │    │
│    │        │      │      │      │，以1,000 元之價格，│      │能沒收時，以其財│        │    │
│    │        │      │      │      │販賣第二級毒品甲基安│      │產抵償之。      │        │    │
│    │        │      │      │      │非他命1 包（數量不詳│      │                │        │    │
│    │        │      │      │      │）與甲○○，並向林永│      │                │        │    │
│    │        │      │      │      │吉收取1,000 元。    │      │                │        │    │
├──┼────┼───┼───┼───┼──────────┼───┼────────┼────┼──┤
│四  │98年12月│雲林縣│乙○○│甲○○│乙○○基於販賣第二級│販賣毒│乙○○販賣第二級│有修正後│無  │
│    │24日凌晨│斗六市│      │      │毒品以營利之犯意，以│品甲基│毒品，處有期徒刑│毒品危害│    │
│    │0時37 分│民生路│      │      │門號0000000000號（起│安非他│參年陸月。扣案之│防制條例│    │
│    │許以後之│283之 │      │      │訴書誤載為0000000000│命得款│NO KIA廠牌行動電│第17條第│    │
│    │同日某時│11號林│      │      │號）行動電話作為與購│2,000 │話之電池壹顆沒收│2 項之適│    │
│    │（起訴書│永吉居│      │      │毒者聯繫之販毒工具，│元    │之；未扣案之販賣│用（偵查│    │
│    │誤載為12│所之路│      │      │待甲○○於98年12月24│      │第二級毒品所得新│〈見偵卷│    │
│    │時37分許│邊    │      │      │日凌晨0 時37分16秒，│      │臺幣貳仟元沒收之│第26頁正│    │
│    │）      │      │      │      │（起訴書誤載為12時37│      │，如全部或一部不│面至第27│    │
│    │        │      │      │      │分許）以門號00000000│      │能沒收時，以其財│頁正面〉│    │
│    │        │      │      │      │35 號 行動電話撥打陳│      │產抵償之。      │及本院審│    │
│    │        │      │      │      │韋甫所持用之上開行動│      │                │理時均有│    │
│    │        │      │      │      │電話，聯繫販賣毒品甲│      │                │自白）  │    │
│    │        │      │      │      │基安非他命之交易事宜│      │                │        │    │
│    │        │      │      │      │後，即於左列時間、地│      │                │        │    │
│    │        │      │      │      │點，以2, 000元之價格│      │                │        │    │
│    │        │      │      │      │，販賣第二級毒品甲基│      │                │        │    │
│    │        │      │      │      │安非他命1 包（數量不│      │                │        │    │
│    │        │      │      │      │詳）與甲○○，並向林│      │                │        │    │
│    │        │      │      │      │永吉收取            │      │                │        │    │
│    │        │      │      │      │2,000 元。          │      │                │        │    │
├──┼────┼───┼───┼───┼──────────┼───┼────────┼────┼──┤
│五  │98年12月│雲林縣│乙○○│邱芳雄│乙○○基於販賣第二級│販賣毒│乙○○販賣第二級│有修正後│無  │
│    │26日晚間│斗六市│      │      │毒品以營利之犯意，以│品甲基│毒品，處有期徒刑│毒品危害│    │
│    │7時52分 │南京路│      │      │門號0000000000號行動│安非他│參年陸月。扣案之│防制條例│    │
│    │許以後之│353號4│      │      │電話作為與購毒者聯繫│命得款│MOTOROLA廠牌行動│第17條第│    │
│    │同日某時│樓D室 │      │      │之販毒工具，待邱芳雄│1,000 │電話壹支（含搭配│2 項之適│    │
│    │        │乙○○│      │      │於98年12月26日晚間7 │元    │使用之門號Ｏ九八│用（偵查│    │
│    │        │居所  │      │      │時52分11秒，以門號09│      │0000000號│〈見偵卷│    │
│    │        │      │      │      │00000000號行動電話撥│      │晶片卡壹枚）沒收│第26頁正│    │
│    │        │      │      │      │打乙○○所持用之上開│      │之；未扣案之販賣│面至第27│    │
│    │        │      │      │      │行動電話，聯繫販賣毒│      │第二級毒品所得新│頁正面〉│    │
│    │        │      │      │      │品甲基安非他命之交易│      │臺幣壹仟元沒收之│及本院審│    │
│    │        │      │      │      │事宜後，即於左列時間│      │，如全部或一部不│理時均有│    │
│    │        │      │      │      │、地點，以1,000 元之│      │能沒收時，以其財│自白）  │    │
│    │        │      │      │      │價格，販賣第二級毒品│      │產抵償之。      │        │    │
│    │        │      │      │      │甲基安非他命1 包（數│      │                │        │    │
│    │        │      │      │      │量不詳）與邱芳雄，並│      │                │        │    │
│    │        │      │      │      │向邱芳雄收取1,000 元│      │                │        │    │
│    │        │      │      │      │。                  │      │                │        │    │
└──┴────┴───┴───┴───┴──────────┴───┴────────┴────┴──┘
附表二：
┌──┬───────────────────────┐
│編號│ 訊監察譯文內容                               │
├──┼───────────────────────┤
│一  │被告乙○○使用0000000000號行動電話與吳陳通使用│
│    │0000000000號行動電話通話之監聽譯文。（A：陳韋 │
│    │甫；B：吳陳通）                               │
│    │98年12月5日凌晨1時28分44秒（見本院99年度訴字│
│    │  第86號卷第37頁正面）                        │
│    │  B（發話者吳陳通）：位你有空嗎？             │
│    │  A（受話者乙○○）：在家溫存。               │
│    │  B：要如何處理？                             │
│    │  A：你沒辦法過來嗎？                         │
│    │  B：如何過去？                               │
│    │  A：我車也沒辦法。                           │
│    │  B：不然我過去。                             │
│    │  A：那上次我也有過去。                       │
│    │  B：你要如何補償我？                         │
│    │  A：好啦。                                   │
│    ├───────────────────────┤
│    │98年12月5日凌晨1時42分56秒（見本院99年度訴字│
│    │  第86號卷第37頁正面）                        │
│    │  B（發話者吳陳通）；A（受話者乙○○）。      │
│    │  ＃內容：B 到A 家樓下。                      │
│    ├───────────────────────┤
│    │98年12月5 日凌晨1 時45分22秒（見本院99年度訴│
│    │  字第86號卷第37頁正面）                      │
│    │  B（發話者吳陳通）：幾樓？                   │
│    │  A（受話者乙○○）：4 樓。                   │
├──┼───────────────────────┤
│二  │被告乙○○使用0000000000號行動電話與吳陳通使用│
│    │0000000000號行動電話通話之監聽譯文。（A：陳韋 │
│    │甫；B：吳陳通）                               │
│    │98年12月20日下午4時17分54秒（見本院99年度訴 │
│    │  字第86號卷第40頁正面）                      │
│    │  B（發話者吳陳通）：1 千不知道要不要送？     │
│    │  A（受話者乙○○）：可以啦。                 │
│    │  B：1 張可以嗎？                             │
│    │  A：可以啦。                                 │
│    │  B：你對我這麼好，我會怕。                   │
│    │  A：1 嗎？                                   │
│    │  B：嗯。                                     │
├──┼───────────────────────┤
│三  │(一)被告乙○○使用0000000000號（起訴書誤載為0983│
│    │  297423 號）行動電話與甲○○使用0000000000號 │
│    │  行動電話通話之監聽譯文。（A ：乙○○；B ：林│
│    │  永吉）                                      │
│    │98年12月23日晚間6時16分00秒（見本院99年度訴 │
│    │  字第86號卷第173頁正面）                     │
│    │  A（受話者乙○○）：阿兄。                   │
│    │  B（發話者甲○○）：你在哪？                 │
│    │  A：我在附近。                               │
│    │  B：幾分會到，從後面。                       │
│    │  A：最慢15分鐘。                             │
│    │  B：到打給我。                               │
│    ├───────────────────────┤
│    │(二)被告乙○○使用0000000000號行動電話與甲○○使│
│    │  用0000000000號行動電話通話之監聽譯文。（A ：│
│    │  乙○○；B ：甲○○）                        │
│    │98年12月23日晚間6 時31分27秒（見本院99年度訴│
│    │  字第180 頁正面）                            │
│    │  A（發話者乙○○）：阿兄到了。               │
│    │  B（發話者甲○○）：好。                     │
├──┼───────────────────────┤
│四  │被告乙○○使用0000000000號（起訴書誤載為098329│
│    │7423號）行動電話與甲○○使用0000000000號行動電│
│    │話通話之監聽譯文。                            │
│    │（A ：乙○○；B ：甲○○）                    │
│    │98年12月24日凌晨0 時37分16秒（見本院99年度字│
│    │  第86號卷第174 頁正面）                      │
│    │  A（受話者乙○○）：阿兄。                   │
│    │  B（發話者甲○○）：你在哪裡。               │
│    │  A：我在附近。                               │
│    │  B：你幾分會到？                             │
│    │  A：十幾分。                                 │
│    │  B：你順便幫我拿1包黑豆（香菸）。            │
│    │  A：黑豆喔。                                 │
│    │  B：恩。                                     │
│    │  A：好呀。                                   │
│    │  B：拿2過來，到了打給我。                    │
│    │  A （通訊監察譯文誤載為B ）：好。            │
├──┼───────────────────────┤
│五  │被告乙○○使用0000000000號行動電話與邱芳雄使用│
│    │0000000000號行動電話通話之監聽譯文。          │
│    │（A：乙○○；B：邱芳雄）                      │
│    │98年12月26日晚間7時52分11秒（見本院99年度字 │
│    │  第86號卷第44頁正面）                        │
│    │  B（發話者邱芳雄）：喂你在哪裡               │
│    │  A（受話者乙○○）：在家裡                   │
│    │  B：我等一下過去找你                         │
│    │  A：好。                                     │
└──┴───────────────────────┘

司法院資訊處製作；財團法人民間司法改革基金會備份。
